【裁判字號】    99,簡上,106
【裁判日期】    990819
【裁判案由】    毒品危害防制條例
【裁判全文】
              臺灣士林地方法院刑事判決
上  訴  人  臺灣士林地方法院檢察署檢察官
被      告  甲○○
上列上訴人因被告違反毒品危害防制條例案件，不服本院中華民
國99年5 月26日99年度審簡字第637 號第一審刑事簡易判決（起
訴案號：臺灣士林地方法院檢察署99年度毒偵字第622 號），提
起上訴，本院管轄之第二審合議庭判決如下：
    主  文
原判決撤銷。
甲○○施用第二級毒品，處有期徒刑伍月，如易科罰金，以新臺
幣壹仟元折算壹日。
    事  實
一、甲○○前因施用第二級毒品案件，經送觀察、勒戒，認無繼
    續施用毒品之傾向，由臺灣士林地方法院檢察署檢察官以95
    年度毒偵緝字第29號為不起訴處分確定，並於民國95年3 月
    10日釋放出所。嗣因二次施用第二級毒品案件，經臺灣基隆
    地方法院以98年度基簡字第563 號判決分別判處有期徒刑2
    月、2 月，應執行有期徒刑3 月確定；復因施用第二級毒品
    案件，經本院以98年度湖簡字第754 號判決判處有期徒刑3
    月確定。嗣甲○○所犯上開各罪，經檢察官聲請定應執行刑
    ，由本院以98年度聲字第2281號裁定應執行有期徒刑5 月確
    定，於99年2 月26日易科罰金執行完畢（本件不構成累犯）
    。另甲○○於98年12月31日又因施用第二級毒品案件，經本
    院以99年度審簡字第407 號判決判處有期徒刑5 月確定。詎
    仍不知悛悔，於前案觀察、勒戒執行完畢釋放後5 年內，又
    基於施用第二級毒品安非他命之犯意，於99年2 月24日上午
    11時38分許為警採尿往前回溯4 日內之某時許，在不詳地點
    ，施用第二級毒品安非他命，嗣因甲○○係毒品列管人口，
    為警於99年2 月24日通知採尿送鑑驗，呈安非他命陽性反應
    ，始悉上情。
二、案經臺北市政府警察局內湖分局報告臺灣士林地方法院檢察
    署檢察官偵查後起訴。
    理  由
一、上開犯罪事實，業據被告甲○○於偵查中供承不諱，且被告
    經警通知採集尿液送檢驗結果，確呈安非他命陽性反應，此
    有臺灣尖端先進生技醫藥股份有限公司99年3 月5 日出具之
    濫用藥物檢驗報告、應受尿液採驗人尿液檢體採集送驗記錄
    表（尿液檢體編號：WＺ00000000000 號）各1 紙附卷可稽（
    偵查卷第10至13頁），足佐被告前開出於任意性之自白與事
    實相符，得採為認定事實之證據。本件事證明確，被告犯行
    已堪認定，均應依法論科。
二、核被告所為，係犯毒品危害防制條例第10條第2 項之施用第
    二級毒品罪。被告於施用第二級毒品安非他命前持有之低度
    行為為施用之高度行為所吸收，不另論罪。又按被告犯應併
    合處罰之數罪，經法院分別判處有期徒刑確定，並依檢察官
    之聲請，以裁定定其數罪之應執行刑確定，該數罪是否執行
    完畢，係以所定之刑是否全部執行完畢為斷。其在未裁定前
    已先執行之有期徒刑之罪，因嗣後合併他罪定應執行刑之結
    果，檢察官所換發之執行指揮書，係執行應執行刑，其前已
    執行之有期徒刑部分，僅應予扣除，不能認為已執行完畢（
    最高法院94年度台非字第249 號判決意旨參照）。查被告前
    因二次施用第二級毒品案件，經臺灣基隆地方法院以98年度
    基簡字第563 號判決分別判處有期徒刑2 月、2 月，應執行
    有期徒刑3 月確定，雖於99年1 月4 日易科罰金完畢，惟上
    開各罪嗣因檢察官之聲請，與被告另犯施用第二級毒品之罪
    （本院98年度湖簡字第754 號判決判處有期徒刑3 月確定）
    合併定應執行刑，由本院以98年度聲字第2281號裁定應執行
    有期徒刑5 月確定，於99年2 月26日始易科罰金執行完畢，
    有臺灣高等法院被告前案紀錄表附卷可按（本院卷第12至18
    頁），揆諸前開判決要旨，尚不能認上開應執行有期徒刑3
    月之易科罰金已執行完畢，從而，公訴意旨認被告應屬累犯
    ，容有誤會，併此敘明。
三、原審對被告為有罪科刑之判決，固非無見，惟被告前犯應併
    合處罰之數罪所判處之有期徒刑，係在99年2 月26日始易科
    罰金執行完畢，而被告犯本件施用第二級毒品之罪，係在99
    年2 月24日上午11時38分許為警採尿往前回溯4 日內之某時
    許，顯然本件是在上開易科罰金執行完畢之前，自不構成累
    犯，原審誤認被告為累犯並予加重其刑，於法自有不合，檢
    察官上訴意旨指摘原判決量刑未當，為有理由，自應由本院
    就原判決予以撤銷改判。至於檢察官上訴意旨另以：被告於
    警詢及偵查中之供述不同，復未到庭接受訊問，不能認有自
    白本件施用第二級毒品之犯行，原審逕依簡易判決處刑，適
    用法律容有未當云云。然查，本件被告固未於原審到庭接受
    訊問，惟被告於偵訊時，對於檢察事務官提示其尿液送驗結
    果（即臺灣尖端先進生技醫藥股份有限公司99年3 月5 日出
    具之濫用藥物檢驗報告）時，已明確表示表示無意見，並承
    認確有施用安非他命之情，應堪認被告於偵查中已自白本件
    施用第二級毒品安非他命之犯行，並有上揭濫用藥物檢驗報
    告可資佐證，復經原審法官當庭詢問蒞庭檢察官對於改以簡
    易判決處刑之意見，蒞庭檢察官當場也未表示任何反對之意
    見，則原審逕以簡易判決處刑，與刑事訴訟法第449 條第2
    項規定之要件並無不合，則檢察官此部分之上訴，容有誤會
    ，併此敘明。爰審酌被告曾經觀察、勒戒程序，仍無法戒除
    ，而有如事實欄所示多次施用第二級毒品之情形，復又觸犯
    本件犯行，顯示其無戒絕之決心，惟考量其施用毒品係戕害
    自己身心健康之犯行、犯罪手段、次數，所生危害非鉅，且
    於偵查中已坦承犯行，態度尚屬良好等一切情狀，量處如主
    文所示之刑，並諭知易科罰金之折算標準，以示懲儆。
四、被告經合法傳喚，無正當理由不到庭，爰不待其陳述逕行判
    決。
據上論斷，應依刑事訴訟法第455 條之1 第1 項、第3 項、第37
1 條、第369 條第1 項前段、第364 條、第299 條第1 項前段，
毒品危害防制條例第10條第2 項、刑法第11條、第41條第1 項前
段，判決如主文。
本案經檢察官黃育仁到庭執行職務。
中    華    民    國    99    年    8     月    19    日
                  刑事第四庭審判長法  官  李正紀
                                  法  官  莊明達
                                  法  官  林政佑
以上正本證明與原本無異。
本件不得上訴。
                                  書記官  蔡昀潔
中    華    民    國    99    年    8     月    19    日
附錄本案論罪科刑法條之依據：
毒品危害防制條例第10條
施用第一級毒品者，處 6 月以上 5 年以下有期徒刑。
施用第二級毒品者，處 3 年以下有期徒刑。

司法院資訊處製作；財團法人民間司法改革基金會備份。
